# 非同一控制下合并增值的后续处理

提问人：vienne007 时间：2021-04-16 08:05:04
非同一控制下收购的企业，资产和负债公允价值和账面价值的差额，收购当年计入资本公积。第二年度滚调年初资本公积，假设增值部分全部是存货，如果全部对外出售存货，出售当年结转主营业务成本，跟随净利润从而转入当年未分配利润。那年初资本公积还需要每一年度往下滚调吗？
在合并报表层面，即使全部实现公允价值，每年都会与增值额相应金额的年初资本公积和年初未分配利润滚调下去，是这样吗？
谢谢！

回答人：chenyiwei
非同一控制下合并，在购买方的合并报表层面不会出现资本公积的影响（特别是在现金收购的情况下）。如果出现了合并报表层面调整资本公积的金额，请首先检查你的合并过程和结果是否正确。

提问人：vienne007 时间：2021-04-19 08:05:04
非同一控制下合并，被收购企业净资产公允价值超出账面价值，在被收购企业单户仍然以净资产账面价值记账，合并的时候，首先将净资产账面价值调整为公允价值，调整为公允价值的时候，公允价值超出账面价值的部分，记入哪个科目呢？

回答人：chenyiwei
这是编制合并报表过程中的过渡性科目。可以暂计入资本公积，但在合并报表中最终会被抵销。

提问人：vienne007 时间：2021-04-19 08:05:05
购买日母公司长投按公允价值计量，被收购企业净资产按账面价值计量，合并的时候需要首先将被收购企业净资产账面价值调整到公允价值，再与母公司长投抵销，这部分调整的差额的处理

回答人：chenyiwei
这部分差额最终不会在购买方合并报表层面形成资本公积。应形成递延所得税和商誉。